【裁判字號】    98,審訴,2081
【裁判日期】    990113
【裁判案由】    毒品危害防制條例
【裁判全文】
臺灣高雄地方法院刑事判決            98年度審訴字第2081號
公  訴  人  臺灣高雄地方法院檢察署檢察官
被      告  甲○○
上列被告因毒品危害防制條例案件，經檢察官提起公訴（98年度
毒偵字第2392號、第2411號），被告就被訴事實為有罪陳述，經
本院告知簡式審判程序意旨，並聽取公訴人及被告之意見後，裁
定由受命法官獨任進行簡式審判程序審理，判決如下：
    主  文
甲○○施用第一級毒品，累犯，處有期徒刑拾月，扣案之注射針
筒壹支沒收。又施用第一級毒品，累犯，處有期徒刑拾月，扣案
之第一級毒品海洛因伍包（驗後合計淨重零點伍參公克，空包裝
總重壹點壹伍公克）沒收銷燬。應執行有期徒刑壹年陸月，扣案
之第一級毒品海洛因伍包（驗後合計淨重零點伍參公克，空包裝
總重壹點壹伍公克）沒收銷燬，扣案之注射針筒壹支沒收。
    事  實
一、甲○○前於民國93年間因施用毒品案件，經本院以93年度毒
    聲字第948 號裁定送觀察勒戒後，因有繼續施用毒品傾向，
    再經本院以93年度毒聲字第1767號裁定令入戒治處所施以強
    制戒治，於94年6 月1 日執行完畢釋放，並經臺灣高雄地方
    法院檢察署檢察官於94年6 月22日以94年度戒毒偵字第316
    號不起訴處分確定。又於94年間因連續施用毒品案件，經本
    院以94年度訴字第4090號判處有期徒刑8 月、3 月，應執行
    有期徒刑10月確定；再於95年間因詐欺、施用毒品案件，分
    別經本院以95年度簡字第918 號、95年度訴字第4001號判處
    有期徒刑6 月、1 年確定；上開各罪嗣經本院以96年度聲減
    字第3795號裁定減刑為有期徒刑4 月、1 月又15日、3 月、
    6 月，應執行有期徒刑7 月又15日確定，於97年1 月3 日縮
    刑期滿執行完畢。詎其猶不知悔改，仍分別基於施用第一級
    毒品海洛因之犯意，而為下列2 次施用第一級毒品海洛因之
    行為：
  (一)於98年3 月31日15時40分許，在高雄市○○區○○街公園內
    ，以針筒加水注射之方式，施用第一級毒品海洛因1 次。嗣
    於98年3 月31日15時50分許，在高雄市○○區○○路64巷口
    ，因其形跡可疑為警攔查，甲○○於具有偵查犯罪權限之公
    務員尚不知其犯罪前，主動自其外套口袋內取出其所有供其
    施用第一級毒品海洛因所用之注射針筒1 支交予員警，並主
    動告知員警其上開施用第一級毒品之犯行，且願接受裁判及
    同意採尿液送驗，其送驗結果確呈嗎啡陽性反應，而查悉上
    情。
  (二)於98年4 月5 日15時許，在高雄市○○區○○街某處，以針
    筒加水注射之方式，施用第一級毒品海洛因1 次。嗣於98年
    4 月5 日17時10分許，在高雄市○○區○○街與武仁街口，
    因其形跡可疑為警攔查，甲○○於具有偵查犯罪權限之公務
    員尚不知其犯罪前，主動自其褲子褲頭處取出第一級毒品海
    洛因5 包（驗後合計淨重0.53公克，空包裝總重1.15公克）
    交予員警，並主動告知員警其上開施用第一級毒品之犯行，
    且願接受裁判及同意採尿液送驗，其送驗結果確呈嗎啡陽性
    反應，而查悉上情。
二、案經高雄市政府警察局苓雅分局及高雄縣政府警察局鳳山分
    局分別移送臺灣高雄地方法院檢察署檢察官偵查起訴。
    理  由
一、本件被告甲○○所犯均為死刑、無期徒刑、最輕本刑為3年
    以上有期徒刑以外之罪，其於準備程序中就被訴事實為有罪
    之陳述，經本院告知簡式審判程序之旨，並聽取當事人意見
    後，合議庭認宜進行簡式審判程序，爰依刑事訴訟法第273
    條之1 第1 項規定，裁定本件由受命法官獨任進行簡式審判
    程序，合先敘明。
二、前揭事實，業據被告甲○○於警詢、偵訊及本院審理中均坦
    承不諱；其2 次為警查獲時所採尿液經送檢驗結果，亦均呈
    嗎啡之陽性反應，此有毒品案嫌疑人尿液代碼與姓名對照表
    2 份、高雄市立凱旋醫院濫用藥物尿液檢驗報告及台灣檢驗
    科技股份有限公司濫用藥物尿液檢驗報告各1 份在卷可稽，
    此外，復有注射針筒1 支及白色粉末5 包扣案可資佐憑，該
    扣案之白色粉末5 包經送鑑驗結果，確均含海洛因成分（驗
    後合計淨重0.53公克，空包裝總重1.15公克），此有法務部
    調查局濫用藥物實驗室鑑定書1 紙附卷可稽。綜上所述，被
    告上開任意性之自白既有前揭證據可佐，核與事實相符，自
    得採為論罪科刑之依據，是本案事證已臻明確，被告之犯行
    洵堪認定，應予依法論科。
三、核被告甲○○2 次所為，均係犯毒品危害防制條例第10條第
    1 項之施用第一級毒品罪。被告2 次因施用而持有海洛因之
    低度行為，均為施用之高度行為所吸收，均不另論罪。被告
    上開2 犯行間，犯意各別，行為互殊，犯罪時間有異，應予
    分論併罰。被告前於94年間因連續施用毒品案件，經本院以
    94年度訴字第4090號判處有期徒刑8 月、3 月，應執行有期
    徒刑10月確定；再於95年間因詐欺、施用毒品案件，分別經
    本院以95年度簡字第918 號、95年度訴字第4001號判處有期
    徒刑6 月、1 年確定；上開各罪嗣經本院以96年度聲減字第
    3795號裁定減刑為有期徒刑4 月、1 月又15日、3 月、6 月
    ，應執行有期徒刑7 月又15日確定，於97年1 月3 日縮刑期
    滿執行完畢等情，有臺灣高等法院被告前案紀錄表附卷可稽
    ，其於上開有期徒刑執行完畢後5 年以內，故意再犯本件有
    期徒刑以上之2 罪，均為累犯，爰均依刑法第47條第1 之規
    定加重其刑。又被告上開2 次施用第一級毒品之犯行，均係
    於具有偵查犯罪權限之公務員尚不知其犯罪前，主動告知員
    警各該次施用毒品之犯行且願接受裁判等情，有高雄市政府
    警察局苓雅分局、高雄縣政府警察局鳳山分局訊問筆錄、解
    送人犯報告書各2 份在卷可稽，其乃係對於未經發覺之上開
    2 罪自首並願接受裁判，均應依刑法第62條前段規定減輕其
    刑，並均先加後減之。審酌被告前經觀察勒戒及強制戒治，
    然仍未戒除毒癮，顯見其意志不堅，惟念其施用毒品之行為
    ，究屬戕害自己身心健康，尚未危害他人，且其犯後已自首
    坦承犯行、深表悔意、態度良好，及其施用毒品之前科次數
    等一切具體情狀，爰分別量處如主文所示之刑，並定其應執
    行之刑，以資懲儆。
四、扣案之白色粉末5 包，經鑑驗後含第一級毒品海洛因成分無
    訛，業如前述，應依毒品危害防制條例第18條第1 項前段之
    規定予以宣告沒收銷燬；其包裝袋因殘留微量海洛因毒品而
    難以析離，爰視同毒品整體，併依前開規定沒收銷燬；至鑑
    驗耗用之海洛因既已滅失，自無庸再予宣告沒收銷燬。另扣
    案之注射針筒1 支，為被告所有，且係供被告施用海洛因所
    用之物，業據被告供陳在卷，爰依刑法第38條第1 項第2款
    規定予以宣告沒收。
據上論結，應依刑事訴訟法第273 條之1 第1 項、第299 條第1
項前段，毒品危害防制條例第10條第1 項、第18條第1 項前段，
刑法第11條、第47條第1 項、第62條前段、第38條第1 項第2 款
、第51條第5 款、第9款 ，判決如主文。
本件案經檢察官陳妍萩到庭執行職務。
中    華    民    國    99    年    1     月    13    日
                  刑事第十庭    法  官    孫啟強
以上正本證明與原本無異。
如不服本判決，應於判決送達之日起10日向本院提出上訴書狀。
中    華    民    國    99    年    1     月    13    日
                                書記官    黃麗玉
附錄本判決論罪科刑之法條：
毒品危害防制條例第10條第1項：
施用第一級毒品者，處6月以上5年以下有期徒刑。

司法院資訊處製作；財團法人民間司法改革基金會備份。
